臺灣臺北地方法院交通事件裁定　　　　　　　　　　九十三年度交聲字第五０五號
　　異議人即
　　受處分人　　甲○○
右列異議人即受處分人因違反道路交通管理處罰條例案件，對於台北市交通事件裁決
所民國九十三年五月六日所為之處分（原處分：北市裁三字第裁二二－ＡＣＵ四四九
三四一號），聲明異議，本院裁定如左：
    主  文
異議駁回。
    理  由
一、汽車駕駛人駕駛汽車，應遵守道路交通標誌、標線、號誌之指示，道路交通安全
    規則第九十條前段定有明文，而道路交通標誌標線號誌設置規則第二百零六條第
    五款第一目規定「圓形紅燈」之行車管制號誌係表示禁止車輛通行，並不得超越
    停止線或進入路口，如汽車駕駛人，駕車行經有燈光號誌管制之交岔路口闖紅燈
    者，處新臺幣（下同）一千八百元以上五千四百元以下罰鍰並記違規點數三點，
    道路交通管理處罰條例第五十三條及第六十三條第一項第三款定有處罰規定。
二、本件受處分人即異議人甲○○駕駛車號七三六九－ＤＰ號自小客車於民國九十三
    年三月十六日十六時三十五分許，沿臺北市○○○路行駛，後途經與信義路有行
    車管制號誌交岔路口之際，明知其面對遵行方向之號誌係禁止車輛通行，不得超
    越停止線或進入路口之「圓形紅燈」行車管制號誌，竟不遵守該行車管制號誌之
    指示，逕自闖紅燈超越停止線進入路口左轉行駛，適在該路口停等之台北市政府
    警察局大安分局新生南路警員賴明宏發現當場攔停，而以受處分人有違反前揭道
    路交通管理處罰條例第五十三條規定之行為掣單舉發，受處分人拒絕簽收，嗣向
    原處分機關提出申訴，原處分機關請舉發單位調查結果，仍認受處分人確有前述
    違規行為，原處分機關乃依道路交通管理處罰條例第五十三條，從輕裁處受處分
    人罰鍰二千七百元，且依同條例第六十三條第一項第一款規定併予記違規點數共
    三點。
三、受處分人對右揭時地駕駛上開車輛一事直言承認，惟矢口否認有違規行為，具狀
    異議辯稱：當時係綠燈左轉云云。經查：受處分人有於前述時地闖紅燈行駛之違
    規事實，業據台北市政府警察局大安分局書函稱「查本案於違規時地，本分局值
    勤員警行經建國南路信義路口（西北角）機車兩段式左轉停等區，發現台端駕駛
    七三六九－ＤＰ號車，當時信義路號誌已變為綠燈，台端由建國南路北往東左轉
    彎，確實紅燈左轉，違規事實明確」等語，有該局九十三年四月二十一日北市警
    安字分交字第０九三六一六五八七００號書函附卷可稽。且按交通警察掣單舉發
    違反道路交通管理處罰條例所列之違規事實，本質上為行政處分，係公務員基於
    職務上之權力，依法就特定之具體事件所為之具公法上效果之單方面行政行為，
    基於公務員為公法上行為具有公信力之原則，該行政行為當可被推定為真正，其
    據以依法處分之事實認定亦為正確無誤。衡諸舉發員警現場係在號誌正前方可清
    晰觀諸當時燈號狀況，且受處分人左轉後正與員警相對面，是員警所在位置視線
    自無誤看號誌情況之可能，受處分人另以當時其係黃燈左轉且警員誤判云云為辯
    ，要屬無稽。至另辯以當時有多數機車闖紅燈，員警為何不前去稽查僅對其處罰
    云云，亦與其自身違規情況無涉，更不足取。從而本件異議人既未能提出充足證
    據以資證明其確無違規行為，僅稱並未有任何違規行為，尚難認其辯解足採，本
    件事證明確，受處分人之違規行為堪以認定。
四、綜上所述，受處分人所有之汽車確有於右開時間闖紅燈之違規行為，原處分機關
    遂依道路交通管理處罰條例第五十三條及違反道路交通管理事件統一裁罰基準表
    之規定裁處受處分人罰鍰二千七百元、依同條例第六十三條第一項第一款規定併
    予記違規點數共三點。核無違誤，受處分人之異議為無理由，應予駁回。
據上論斷，應依道路交通案件處理辦法第十九條，裁定如主文。
中　　　華　　　民　　　國　　九十三　　年　　　六　　　月　　二十四　　日
                                    臺灣臺北地方法院交通法庭
                                        法  官    吳定亞
右正本證明與原本無異。
如不服本裁定應於送達後五日內向本院提出抗告狀。
                                        書記官    張漪蕙
中　　　華　　　民　　　國　　九十三　　年　　　六　　　月　　二十四　　日
